# **WILLIAM BIERHALS**

Desenvolvedor Full Stack

Iniciei minha trajetória no front-end criando diversas páginas web. Participei brevemente em Projetos de Extensão, criando sistemas com PHP e MySQL. Tive uma experiência de estágio na área de QA e atualmente atuo como desenvolvedor Full Stack Júnior na YellowGo. Minhas especialidades incluem **Javascript**, **Typescript**, **React**, **Vue**, **Laravel** e **MySQL**.

# **EXPERIÊNCIA**

**Júnior**, YellowGo Desenvolvedor Full Stack Novembro 2023 - Presente

 Realizo manutenções e desenvolvo sistemas web na YellowGo, uma empresa que presta serviços e gerencia todos os sistemas da Osirnet que é uma das maiores provedoras de internet do Rio Grande do Sul. No meu dia a dia utilizo HTML, CSS, Javascript, Laravel e Docker, aliados a metodologia Scrum e Gitlab.

**Estágio**, Compass UOL Quality Assurance Maio 2023 - Agosto 2023

 Durante o estágio, lidei com a metodologia Scrum e versionamento de código no Gitlab. Tive que desenvolver planos de testes e gerenciar issues de melhorias e bugs no Jira. Realizei diversos testes de API no Postman e automatizei os mesmos testes com RestAssured, seguindo as boas práticas de POO. Tive que lidar com a criação de containers Docker e Pipelines para os testes

# FORMAÇÃO ACADÊMICA

#### Universidade Católica de Pelotas

 Análise e Desenvolvimento de Sistemas Fevereiro 2023 - Presente

### **Curso - ProgramadorBr**

- Certificado em HTML, CSS e Javascript
- <u>Certificado</u> em Bootstrap e JQuery
- <u>Certificado</u> em Firebase e React|S

# **Cursos - Udemy**

- <u>Certificado</u> em PHP e MySQL
- <u>Certificado</u> em Testes automatizados com Cypress
- <u>Certificado</u> em Typescript e Express

#### **LINKS DE CONTATO**

**Telefone:** (55) 53984389423

**E-mail:** willambierhals@gmail.com

Portfólio | Linkedin | Github

#### **TECNOLOGIAS**

Git, Github e Gitlab

Jira e Trello

Metodologia Scrum

HTML e CSS

Bootstrap e JQuery

Javascript e Typescript

React e Vue

MySQL e SQL

PHP e Laravel

Firebase

Postman

Cypress